臺灣高等法院刑事裁定
109年度抗字第210號
抗  告  人  
即  受刑人  孔維義  



上列抗告人因聲請定其應執行刑案件，不服臺灣桃園地方法院10
9年度聲字第34號，中華民國109年1月13日裁定，提起抗告，本
院裁定如下：
    主  文
抗告駁回。   
    理  由
一、原裁定意旨略以：抗告人即受刑人甲○○（下稱受刑人）因犯
    如附表（按原裁定附表編號34、35確定判決之判決確定日期
    誤載為「102.02.21」，應更正為「102年4月25日」，如本
    裁定附表所示）所示之罪，經各該編號所示法院先後判處如
    附表所示之刑，均經分別確定在案，其中附表編號1為得易
    科罰金之罪，附表編號2至39所示之罪為不得易科罰金之罪
    ，檢察官依受刑人之請求就上開各罪聲請定應執行刑，有受
    刑人簽名、按捺之臺灣桃園地方檢察署受刑人是否聲請定應
    執行刑調查表在卷可稽，且各罪均係於附表編號1所示判決
    確定日期（民國101年9月3日）前所為，符合併合處罰之規
    定，檢察官聲請為正當，應予准許，爰依刑事訴訟法第477
    條第1項、刑法第53條、第51條第5款規定，裁定應執行有期
    徒刑14年10月。
二、抗告意旨略以：數罪併罰就應執行刑之量定，非概無法律上
    拘束，應受比例原則、公平正義原則之規範，數罪併罰定應
    執行刑之立法精神係為限制加重原則，非以累加方式加總其
    應執行刑，應考量其處罰刑度與不法行為之內涵，及其人之
    生命有限，在多數犯罪定刑下應有責任遞減原則之適用，避
    免責任非難之重複，如行為人所犯數罪屬罪質相同等，緩和
    之刑事政策已不採刑罰應報主義，而著重於矯治與教化功能
    ；又受刑人附表編號1至38之罪已定應執行刑為14年，依比
    例換算後，加上編號39之罪應以14年4月為最高標，原裁定
    逕以39罪合併後之應執行刑為14年10月，不合比例原則；受
    刑人已服刑逾9年，深感悔悟，適逢得聲請假釋之日，受有
    他罪之有期徒刑宣告，影響甚鉅，為能早日返家照料年邁母
    親，懇請撤銷原裁定，重新給予公平、適法之裁定等語。
三、按數罪併罰之定應執行之刑，係出於刑罰經濟與責罰相當之
    考量，並非予以犯罪行為人或受刑人不當之利益，為一種特
    別的量刑過程，相較於刑法第57條所定科刑時應審酌之事項
    係對一般犯罪行為之裁量，定應執行刑之宣告，乃對犯罪行
    為人本身及所犯各罪之總檢視，除應考量行為人所犯數罪反
    應出之人格特性，並應權衡審酌行為人之責任與整體刑法目
    的及相關刑事政策，在量刑權之法律拘束性原則下，依刑法
    第51條第5款之規定，採限制加重原則，以宣告各刑中之最
    長期為下限，各刑合併之刑期為上限，但最長不得逾30年，
    資為量刑自由裁量權之外部界限，並應受法秩序理念規範之
    比例原則、平等原則、責罰相當原則、重複評價禁止原則等
    自由裁量權之內部抽象價值要求界限之支配，使以輕重得宜
    ，罰當其責，俾符合法律授與裁量權之目的，以區別數罪併
    罰與單純數罪之不同，兼顧刑罰衡平原則。個案之裁量判斷
    ，除非有全然喪失權衡意義，或其裁量行使顯然有違比例、
    平等原則而屬裁量權之濫用，否則若無違法律之內、外部界
    限，其應酌量減輕之幅度為何，實乃裁量權合法行使之範疇
    ，自不得遽指違法。
四、查受刑人先後犯如本裁定附表各編號所示各罪，經檢察官聲
    請定應執行刑，原審法院審核卷證結果，認檢察官聲請為正
    當，定其應執行刑為有期徒刑14年10月，經核係在各宣告刑
    中刑期最長（有期徒刑3年4月）以上，各刑合併之刑期（有
    期徒刑52年7月）以下之範圍內，與刑法第51條第5款所定之
    外部界限並無違背，亦未逾越自由裁量之內部界限（附表編
    號1至38所示之罪，前曾經裁定應執行刑有期徒刑14年，加
    計未曾定刑之編號39之罪之宣告刑有期徒刑1年8月，二者總
    和為有期徒刑15年8月）。而受刑人所犯如附表所示之各罪
    ，除編號1為槍砲彈藥刀械管制條例罪，編號2、3均係偽造
    有價證券罪外，其餘編號4至39分別屬偽造文書罪、詐欺罪
    ，各罪之犯罪時間相隔非遠，犯罪動機相類似，然犯罪內涵
    及型態並非均相同，各次所為之犯行除侵害不同被害人之財
    產法益外，亦侵害不同程度之社會法益，其責任非難之重複
    程度較低。是以綜衡卷存事證及受刑人所犯數罪類型、各罪
    之侵害法益、個別罪質內容、對其犯罪應予之整體非難評價
    等一切情狀，衡諸限制加重原則之量刑原理，認原裁定所定
    執行刑，並未逾越法律所規定之範圍，亦無明顯過重而違背
    比例原則或公平正義之情形，與刑罰經濟、刑法定應執行刑
    之恤刑考量等法律規範目的均無違背，核屬原審法院定刑職
    權之適法行使，於法並無違誤。又觀刑法第51條之規定，可
    知一裁判宣告數罪之刑，雖曾經定其執行刑，但如再與其他
    裁判宣告之刑定其執行刑時，前定之執行刑當然失效，仍應
    以其各罪宣告之刑為基礎，定其執行刑，不得以前之執行刑
    為基礎，以與裁判宣告之刑，定其執行刑，受刑人指摘原裁
    定所定之執行刑為不當，請求按先前所定應執行刑之比例，
    更定較輕之刑云云，並無理由。至抗告意旨雖主張後案之判
    決影響受刑人假釋之聲請，而應予以較輕之應執行刑，以衡
    平其之權益云云，經核非屬對於原審裁定之不服而得抗告之
    範圍，亦非本院所得審酌，併予敘明。
五、綜上，受刑人請求撤銷原裁定，更定較輕之應執行刑，並非
    有據，本件抗告為無理由，應予駁回。
據上論斷，應依刑事訴訟法第412條，裁定如主文。
中　　華　　民　　國　　109 　年　　2 　　月　　27　　日
              　  刑事第九庭審判長法　官　潘翠雪
　　　　　　　　　　　　　　　　　法　官  陳俞婷
　　　　　　　　　　　　　　　　　法　官  林庚棟
以上正本證明與原本無異。
如不服本裁定，應於收受送達後五日內向本院提出抗告狀。
                                　書記官  彭威翔
中　　華　　民　　國　　109 　年　　2 　　月　　27　　日
附表：
編         號  １ ２ ３  罪         名  槍砲彈藥刀械管制條例 偽造有價證券 偽造有價證券 宣    告    刑  有期徒刑3月 有期徒刑3年4月 有期徒刑3年2月 犯  罪  日  期  100年2月8日 100年4月28日 100年6月2日 偵查(自訴)機關年  度  案  號  桃園地檢101年度偵字第12186號 桃園地檢100年度偵字第21756號等 桃園地檢100年度偵字第21756號等 最後事實審   法    院 桃園地院 臺灣高院 臺灣高院    案    號 101年度桃簡字第1453號 101年度上訴字第1904號 101年度上訴字第1904號  判決日期 101年7月31日 102年2月21日 102年2月21日 確定判決   法    院 桃園地院 最高法院 最高法院  案    號 101年度桃簡字第1453號 102年度台上字第1644號 102年度台上字第1644號  判決確定日期 101年9月3日 102年4月25日 102年4月25日 是否為得易科罰金之案件  是 否 否  備           註  桃園地檢101年度執字第13057號 臺灣高檢102年度執字第190號    編號1至38定應執行刑為14年(103執更3909號)   

編         號  ４ 5 6 罪         名  偽造文書 偽造文書 偽造文書 宣    告    刑  有期徒刑1年6月 有期徒刑1年5月 有期徒刑1年5月  犯  罪  日  期  100年7月7日至100年7月13日 100年6月8日 100年6月9日 偵查(自訴)機關年  度  案  號  桃園地檢100年度偵字第21756號等 桃園地檢100年度偵字第21756號等 桃園地檢100年度偵字第21756號等 最後事實審   法    院 臺灣高院 臺灣高院 臺灣高院  案    號 101年度上訴字第1904號 101年度上訴字第1904號 101年度上訴字第1904號  判決日期 102年2月21日 102年2月21日 102年2月21日 確定判決   法    院 最高法院 最高法院 最高法院  案    號 102年度台上字第1644號 102年度台上字第1644號 102年度台上字第1644號  判決確定日期 102年4月25日 102年4月25日 102年4月25日 是否為得易科罰金之案件  否 否 否 備           註  1.臺灣高檢102年度執字第190號 2.編號1至38定應執行刑為14年(103執更3909號)   

編         號  7 8 9 罪         名  偽造文書 偽造文書 偽造文書 宣    告    刑  有期徒刑1年5月 有期徒刑1年5月 有期徒刑1年4月  犯  罪  日  期  100年6月28日至100年7月7日 100年6月30日至100年7月15日 100年4月19日 偵查(自訴)機關年  度  案  號  桃園地檢100年度偵字第21756號等 桃園地檢100年度偵字第21756號等 桃園地檢100年度偵字第21756號等 最後事實審   法    院 臺灣高院 臺灣高院 臺灣高院  案    號 101年度上訴字第1904號 101年度上訴字第1904號 101年度上訴字第1904號  判決日期 102年2月21日 102年2月21日 102年2月21日 確定判決   法    院 最高法院 最高法院 最高法院  案    號 102年度台上字第1644號 102年度台上字第1644號 102年度台上字第1644號  判決確定日期 102年4月25日 102年4月25日 102年4月25日 是否為得易科罰金之案件  否 否 否 備           註  1.臺灣高檢102年度執字第190號 2.編號1至38定應執行刑為14年(103執更3909號)   

編         號  10 11 12 罪         名  偽造文書 偽造文書 偽造文書 宣    告    刑  有期徒刑1年4月 有期徒刑1年4月 有期徒刑1年4月  犯  罪  日  期  100年4月22日 100年4月26日 100年5月9日 偵查(自訴)機關年  度  案  號  桃園地檢100年度偵字第21756號等 桃園地檢100年度偵字第21756號等 桃園地檢100年度偵字第21756號等 最後事實審   法    院 臺灣高院 臺灣高院 臺灣高院  案    號 101年度上訴字第1904號 101年度上訴字第1904號 101年度上訴字第1904號  判決日期 102年2月21日 102年2月21日 102年2月21日 確定判決   法    院 最高法院 最高法院 最高法院  案    號 102年度台上字第1644號 102年度台上字第1644號 102年度台上字第1644號  判決確定日期 102年4月25日 102年4月25日 102年4月25日 是否為得易科罰金之案件  否 否 否 備           註  1.臺灣高檢102年度執字第190號 2.編號1至38定應執行刑為14年(103執更3909號)   

編         號  13 14 15 罪         名  偽造文書 偽造文書 偽造文書 宣    告    刑  有期徒刑1年4月 有期徒刑1年4月 有期徒刑1年4月  犯  罪  日  期  100年5月20日 100年6月17日 100年6月20日 偵查(自訴)機關年  度  案  號  桃園地檢100年度偵字第21756號等 桃園地檢100年度偵字第21756號等 桃園地檢100年度偵字第21756號等 最後事實審   法    院 臺灣高院 臺灣高院 臺灣高院  案    號 101年度上訴字第1904號 101年度上訴字第1904號 101年度上訴字第1904號  判決日期 102年2月21日 102年2月21日 102年2月21日 確定判決   法    院 最高法院 最高法院 最高法院  案    號 102年度台上字第1644號 102年度台上字第1644號 102年度台上字第1644號  判決確定日期 102年4月25日 102年4月25日 102年4月25日 是否為得易科罰金之案件  否 否 否 備           註  1.臺灣高檢102年度執字第190號 2.編號1至38定應執行刑為14年(103執更3909號)   

編         號  16 17 18 罪         名  偽造文書 偽造文書 偽造文書 宣    告    刑  有期徒刑1年4月 有期徒刑1年4月 有期徒刑1年4月  犯  罪  日  期  100年6月22日至100年6月23日 100年6月29日至100年7月1日 100年7月7日至100年7月8日 偵查(自訴)機關年  度  案  號  桃園地檢100年度偵字第21756號等 桃園地檢100年度偵字第21756號等 桃園地檢100年度偵字第21756號等 最後事實審   法    院 臺灣高院 臺灣高院 臺灣高院  案    號 101年度上訴字第1904號 101年度上訴字第1904號 101年度上訴字第1904號  判決日期 102年2月21日 102年2月21日 102年2月21日 確定判決   法    院 最高法院 最高法院 最高法院  案    號 102年度台上字第1644號 102年度台上字第1644號 102年度台上字第1644號  判決確定日期 102年4月25日 102年4月25日 102年4月25日 是否為得易科罰金之案件  否 否 否 備           註  1.臺灣高檢102年度執字第190號 2.編號1至38定應執行刑為14年(103執更3909號)   

編         號  19 20 21 罪         名  偽造文書 偽造文書 偽造文書 宣    告    刑  有期徒刑1年4月 有期徒刑1年4月 有期徒刑1年4月  犯  罪  日  期  100年7月15日 100年7月15日至100年7月20日 100年7月21日 偵查(自訴)機關年  度  案  號  桃園地檢100年度偵字第21756號等 桃園地檢100年度偵字第21756號等 桃園地檢100年度偵字第21756號等 最後事實審   法    院 臺灣高院 臺灣高院 臺灣高院  案    號 101年度上訴字第1904號 101年度上訴字第1904號 101年度上訴字第1904號  判決日期 102年2月21日 102年2月21日 102年2月21日 確定判決   法    院 最高法院 最高法院 最高法院  案    號 102年度台上字第1644號 102年度台上字第1644號 102年度台上字第1644號  判決確定日期 102年4月25日 102年4月25日 102年4月25日 是否為得易科罰金之案件  否 否 否 備           註  1.臺灣高檢102年度執字第190號 2.編號1至38定應執行刑為14年(103執更3909號)   

編         號  22 23 24 罪         名  偽造文書 偽造文書 偽造文書 宣    告    刑  有期徒刑1年4月 有期徒刑1年4月 有期徒刑1年4月  犯  罪  日  期  100年7月5日至100年7月22日 100年7月22日 100年7月18日至100年7月22日 偵查(自訴)機關年  度  案  號  桃園地檢100年度偵字第21756號等 桃園地檢100年度偵字第21756號等 桃園地檢100年度偵字第21756號等 最後事實審   法    院 臺灣高院 臺灣高院 臺灣高院  案    號 101年度上訴字第1904號 101年度上訴字第1904號 101年度上訴字第1904號  判決日期 102年2月21日 102年2月21日 102年2月21日 確定判決   法    院 最高法院 最高法院 最高法院  案    號 102年度台上字第1644號 102年度台上字第1644號 102年度台上字第1644號  判決確定日期 102年4月25日 102年4月25日 102年4月25日 是否為得易科罰金之案件  否 否 否 備           註  1.臺灣高檢102年度執字第190號 2.編號1至38定應執行刑為14年(103執更3909號)   

編         號  25 26 27 罪         名  偽造文書 偽造文書 偽造文書 宣    告    刑  有期徒刑1年4月 有期徒刑1年4月 有期徒刑1年3月  犯  罪  日  期  100年7月18日 100年7月22日至100年7月26日 100年6月14日 偵查(自訴)機關年  度  案  號  桃園地檢100年度偵字第21756號等 桃園地檢100年度偵字第21756號等 桃園地檢100年度偵字第21756號等 最後事實審   法    院 臺灣高院 臺灣高院 臺灣高院  案    號 101年度上訴字第1904號 101年度上訴字第1904號 101年度上訴字第1904號  判決日期 102年2月21日 102年2月21日 102年2月21日 確定判決   法    院 最高法院 最高法院 最高法院  案    號 102年度台上字第1644號 102年度台上字第1644號 102年度台上字第1644號  判決確定日期 102年4月25日 102年4月25日 102年4月25日 是否為得易科罰金之案件  否 否 否 備           註  1.臺灣高檢102年度執字第190號 2.編號1至38定應執行刑為14年(103執更3909號)   

編         號  28 29 30 罪         名  偽造文書 偽造文書 偽造文書 宣    告    刑  有期徒刑1年3月 有期徒刑1年3月 有期徒刑1年2月  犯  罪  日  期  100年7月6日、100年7月8日 100年7月15日 100年6月7日 偵查(自訴)機關年  度  案  號  桃園地檢100年度偵字第21756號等 桃園地檢100年度偵字第21756號等 桃園地檢100年度偵字第21756號等 最後事實審   法    院 臺灣高院 臺灣高院 臺灣高院  案    號 101年度上訴字第1904號 101年度上訴字第1904號 101年度上訴字第1904號  判決日期 102年2月21日 102年2月21日 102年2月21日 確定判決   法    院 最高法院 最高法院 最高法院  案    號 102年度台上字第1644號 102年度台上字第1644號 102年度台上字第1644號  判決確定日期 102年4月25日 102年4月25日 102年4月25日 是否為得易科罰金之案件  否 否 否 備           註  1.臺灣高檢102年度執字第190號 2.編號1至38定應執行刑為14年(103執更3909號)   

編         號  31 32 33 罪         名  詐欺 詐欺 詐欺 宣    告    刑  有期徒刑11月 有期徒刑11月 有期徒刑11月  犯  罪  日  期  100年4月15日 100年5月13日 100年05月22日至100年5月23日 偵查(自訴)機關年  度  案  號  桃園地檢100年度偵字第21756號等 桃園地檢100年度偵字第21756號等 桃園地檢100年度偵字第21756號等 最後事實審   法    院 臺灣高院 臺灣高院 臺灣高院  案    號 101年度上訴字第1904號 101年度上訴字第1904號 101年度上訴字第1904號  判決日期 102年2月21日 102年2月21日 102年2月21日 確定判決   法    院 最高法院 最高法院 最高法院  案    號 102年度台上字第1644號 102年度台上字第1644號 102年度台上字第1644號  判決確定日期 102年4月25日 102年4月25日 102年4月25日 是否為得易科罰金之案件  否 否 否 備           註  1.臺灣高檢102年度執字第190號 2.編號1至38定應執行刑為14年(103執更3909號)   

編         號  34 35 36 罪         名  詐欺 詐欺 偽造文書 宣    告    刑  有期徒刑11月 有期徒刑10月 有期徒刑1年6月  犯  罪  日  期  100年7月26日 100年6月8日 100年7月18日至100年7月26日 偵查(自訴)機關年  度  案  號  桃園地檢100年度偵字第21756號等 桃園地檢100年度偵字第21756號等 桃園地檢102年度偵字第18800號 最後事實審   法    院 臺灣高院 臺灣高院 桃園地院  案    號 101年度上訴字第1904號 101年度上訴字第1904號 103年度審訴字第 330號  判決日期 102年2月21日 102年2月21日 103年5月13日 確定判決   法    院 最高法院 最高法院 桃園地院  案    號 102年度台上字第1644號 102年度台上字第1644號 103年度審訴字第330號  判決確定日期 102年4月25日 102年4月25日 103年6月3日 是否為得易科罰金之案件  否 否 否  備           註  臺灣高檢102年度執字第190號  桃園地檢103年度執字第8843號   編號1至38定應執行刑為14年(103執更3909號)   

編         號  37 38 39 罪         名  偽造文書 詐欺 偽造文書 宣    告    刑  有期徒刑1年4月 有期徒刑10月 有期徒刑1年8月  犯  罪  日  期  100年6月14日 100年6月21日 100年4月14日 偵查(自訴)機關年  度  案  號  桃園地檢101年度少連偵字第9號 桃園地檢101年度少連偵字第9號 桃園地檢108年度偵字第19679號 最後事實審   法    院 桃園地院 桃園地院 桃園地院  案    號 102年度原訴字第29號 102年度原訴字第29號 108年度審訴字第1603號  判決日期 103年5月8日 103年5月8日 108年10月28日 確定判決   法    院 桃園地院 桃園地院 桃園地院  案    號 102年度原訴字第29號 102年度原訴字第29號 108年度審訴字第1603號  判決確定日期 103年6月3日 103年6月3日 108年11月19日 是否為得易科罰金之案件  否 否 否  備           註  1.桃園地檢103年度執字第9259號 2.編號1至38定應執行刑為14年(103執更3909號)  桃園地檢108年度執字第17492號